智智慧財產法院民事裁定
                                    l00年度司民聲字第5號
聲  請  人  日商典雅股份有限公司
法定代理人  松浦努 
代  理  人  蘭超群  律師
相  對  人  澤豐國際有限公司
法定代理人  宋挺惶 
相  對  人  凱成國際有限公司
法定代理人  宋挺惶 
相  對  人  東森得易購股份有限公司
法定代理人  梁馬利 
相  對  人  富邦媒體科技股份有限公司
法定代理人  林福星 
相  對  人  網路家庭國際資訊股份有限公司
法定代理人  詹宏志 
上列當事人間聲請返還擔保金事件，本院裁定如下:
    主    文
本院九十九年度存字第五號提存事件，聲請人為相對人富邦媒體
科技股份有限公司及網路家庭國際資訊股份有限公司所提存之擔
保金新臺幣伍拾肆萬捌仟壹佰玖拾陸元，准予發還。
其餘聲請駁回。
聲請程序費用由聲請人負擔。
    理    由
一、按擔保提存之提存人於提存後，有受擔保利益人於法官或提
    存所主任前表明同意返還，經記明筆錄者，得聲請該管法院
    提存所返還提存物。提存法第18條第1 項第8 款規定，聲請
    法院提存所返還提存物者，無庸法院裁定。再者，訴訟終結
    後，供擔保人證明已定20日以上之期間，催告受擔保利益人
    行使權利而未行使者，法院應依供擔保人之聲請，以裁定命
    返還其提存物。提存法第18條第1 項第8 款、提存法施行細
    則第16條及民事訴訟法第104 條第1 項第3 款前段分別定有
    明文。所謂受擔保利益人行使權利者，係指向法院起訴或為
    與起訴相同效果之訴訟行為，如聲請調解或聲請發支付命令
    而言，最高法院80年臺抗字第413 號著有判例。職是，供擔
    保之目的，嗣後已不存在者，供擔保人得聲請返還擔保物。
    而返還擔保物之原因，可分為毋庸裁定返還與裁定返還等態
    樣。
二、本件聲請意旨略以：聲請人與相對人間侵害專利權有關財產
    權爭議事件，聲請人前遵本院99年度民專訴字第25號民事裁
    定，為相對人供訴訟費用擔保，提供新臺幣（下同）548,19
    6 元為擔保金，並以本院99年度存字第5 號提存事件提存在
    案。茲因訴訟業已終結，並經聲請人定20日以上期間催告受
    擔保利益人即相對人行使權利而未行使，爰依法聲請返還提
    存物等語。準此，本院自應審查聲請人聲請取回提存物，是
    否符合前揭規定？經查：
（一）聲請人主張遵本院裁定提供訴訟費用擔保金548,196 元，
      並經提存在案，因本案訴訟業已終結，經聲請人定20日以
      上期間催告受擔保利益人即相對人富邦媒體科技股份有限
      公司（下稱富邦公司）、網路家庭國際資訊股份有限公司
      （下稱網路家庭公司）行使權利，該等相對人迄未對聲請
      人為起訴、聲請調解或核發支付命令之行為等事實，業據
      其提出本院99年度存字第5 號提存書、本院99年度民專訴
      字第25號和解筆錄、郵局存證信函及掛號郵件收件回執等
      件為證（見本院卷第5 至18頁）。經本院依職權調閱本件
      提存卷宗與本院紀錄科查詢表，審核屬實（見本院卷第27
      至28頁）。揆諸前揭說明，符合催告受擔保利益人富邦公
      司、網路家庭公司行使權利而未行使之要件。職是，聲請
      人聲請返還為相對人富邦公司與網路家庭公司所提存之擔
      保金，核無不合，應予准許。
（二）至於相對人澤豐國際有限公司、凱成國際有限公司及東森
      得易購股份有限公司部分，業經其分別於法官、提存所主
      任前表明同意返還本件之提存金，並經記明筆錄等事實，
      業具聲請人提出本院99年度民專訴字第25號和解筆錄、本
      院99年度取字第3 號訊問筆錄在卷可參（見本院卷第8 、
      29頁）。參諸渠等已成立和解，並同意返還擔保金，是聲
      請人即得向提存所聲請返還提存物，自無庸本院裁定。準
      此，此部分之聲請並無必要，應予駁回。
三、爰依民事訴訟法第95條、第79條，裁定如主文。
四、不服本裁定者，應於送達後10日內，以書狀向司法事務官提
    出異議。
中　　華　　民　　國　　100 　年　　8 　　月　　10　　日
                  智慧財產法院第三庭
                          司法事務官 　葉煒均